臺灣新竹地方法院刑事判決
109年度易字第698號
公  訴  人  臺灣新竹地方檢察署檢察官
被      告  羅玉足


上列被告因妨害名譽案件，經檢察官提起公訴（109年度偵字第3
172號），被告於本院準備程序中，就被訴事實為有罪之陳述，
本院裁定進行簡式審判程序，判決如下：
    主          文
羅玉足犯公然侮辱罪，處罰金新臺幣貳仟元，如易服勞役，以新
臺幣壹仟元折算壹日。緩刑貳年。
    事實及理由
一、本件犯罪事實及證據，應補充被告於本院準備程序及簡式審
    判程序時之自白外，餘均引用檢察官聲請簡易判決處刑書之
    記載（如附件）。
二、論罪科刑：
（一）核被告羅玉足所為，係犯刑法第309 條第1 項之公然侮辱
      罪。又被告行為後，刑法第309 條業於108 年12月25日修
      正公布，並於同年月27日生效施行，因上開法條於72年6
      月26日後均未修正，故於94年1 月7 日刑法修正施行後，
      所定罰金之貨幣單位為新臺幣，且其罰金數額依刑法施行
      法第1 條之1 第2 項前段規定提高為30倍，本次修法將上
      開條文之罰金數額調整換算後予以明定，尚無新舊法比較
      之問題，自應逕適用修正後之刑法，合先敘明。
（二）爰以行為人之責任為基礎，審酌被告與告訴人為同事，因
      細故發生爭執，然被告係一具有相當智識程度之成年人，
      本應思循理性方式解決紛爭，竟於前揭時地，以前揭方式
      公然謾罵告訴人，除貶抑告訴人之人格尊嚴，致告訴人之
      名譽受有損害外，無濟於紛爭之解決，實不足取；惟念其
      此次乃偶發之一時情緒失控之觸法行為，且前無任何刑事
      犯罪紀錄，素行尚可，坦承犯行之犯後態度，兼衡其自述
      高中畢業、在新竹縣商業會任職秘書，家庭經濟狀況普通
      ，暨其犯罪之動機、手段、目的、所生危害等一切情狀，
      量處被告如主文所示之刑，並諭知易服勞役之折算標準。
（三）末查被告未曾因故意犯罪受有期徒刑以上刑之宣告，有臺
      灣高等法院被告前案紀錄表可稽，其因一時失慮致犯本
      案，犯後坦承犯行，尚有悔意，信其經此偵、審程序教訓
      及刑之宣告，應能知所警惕，而無再犯之虞，本院認所宣
      告之刑以暫不執行為適當，爰依刑法第74條第1項第1款規
      定，併予宣告緩刑2年，以勵自新。 　　　
據上論斷，應依刑事訴訟法第273 條之1 第1 項、第299 條第1
項前段、第310 條之2 、第454 條第2 項，判決如主文。
本案經檢察官賴佳琪提起公訴，檢察官陳中順到庭執行職務。
中　　華　　民　　國　　110 　年　　3 　　月　　19　　日
                  刑事第十一庭  法  官  李毓華 
如不服本判決應於收受本判決後20日內向本院提出上訴書狀，上
訴書狀應敘述具體理由。上訴書狀未敘述上訴理由者，應於上訴
期間屆滿後20日內補提理由書狀於本院（均須按他造當事人之人
數附繕本） 「切勿逕送上級法院」。
中　　華　　民　　國　　110 　年　　3 　　月　　19　　日
                                書記官  張懿中
附錄本案論罪科刑法條
中華民國刑法第309條
（公然侮辱罪）
公然侮辱人者，處拘役或九千元以下罰金。
以強暴犯前項之罪者，處一年以下有期徒刑、拘役或一萬五千元
以下罰金。

【附件】
臺灣新竹地方檢察署檢察官起訴書
                                     109年度偵字第3172號
　　被　　　告　羅玉足　女　53歲（民國00年0月00日生）
　　　　　　　　　　　　住新竹縣○○市○○里00鄰○○街0
　　　　　　　　　　　　　號
　　　　　　　　　　　　國民身分證統一編號：Z000000000號
上列被告因妨害名譽案件，業經偵查終結，認應提起公訴，茲將
犯罪事實及證據並所犯法條分敘如下：
　　　　犯罪事實
一、羅玉足為址設新竹縣竹北市縣○○街00號2樓新竹縣商業會之
    秘書，邱垂剛為新竹縣商業會秘書長，雙方因細故發生爭吵
    ，羅玉足竟基於公然侮辱之犯意，於民國108年12月18日8時
    30分許，在新竹縣商業會上址辦公室，於不特定多數人得共
    見共聞的狀況下，對邱垂剛辱罵「幹」等語，足以貶抑告訴
    人之人格及名譽。
二、案經邱垂剛訴由新竹縣政府警察局竹北分局報告偵辦。
　　　　證據並所犯法條
一、證據清單及待證事實：
編號 證據名稱 待證事實 1 被告羅玉足於警詢及偵查中之供述 坦承與告訴人邱垂剛發生爭執後，曾口出「幹」之事實。 2 證人即告訴人邱垂剛於警詢及偵查中之證述 當日證人邱垂剛拿資料到被告座位前催其辦理，遭被告辱罵幹之事實。 3 證人即新竹縣商業會員工謝秀貞於警詢中之證述 證明被告羅玉足與告訴人邱垂剛於上揭時、地發生爭執及被告以「幹」辱罵告訴人之事實。　 4 證人即新竹縣商業會員工鍾美燕於警詢中之證述 證明被告羅玉足與告訴人邱垂剛於上揭時、地發生爭執及被告以「幹」等語辱罵告訴人之事實。 
二、核被告所為，係犯刑法第309條第1項之公然侮辱罪嫌。
三、依刑事訴訟法第251條第1項提起公訴。
　  此　致
臺灣新竹地方法院
中　　華　　民　　國　 109　　年　　7 　　月　　 10 　日
                              檢  察  官  賴佳琪
本件證明與原本無異　
中　　華　　民　　國　　108 　年　　7 　　月　　28　　日
                          　　書　記　官  楊凱婷
附錄本案所犯法條全文
中華民國刑法第309條
（公然侮辱罪）
公然侮辱人者，處拘役或 3 百元以下罰金。
以強暴犯前項之罪者，處 1 年以下有期徒刑、拘役或 5 百元以
下罰金。